臺灣高雄地方法院刑事判決
111年度簡上字第39號
上  訴  人  
即  被  告  曾明章



上列上訴人即被告竊盜案件，不服本院高雄簡易庭於民國110年
10月28日所為110年簡字第2475號第一審刑事簡易判決（起訴案
號：110年偵字第5642號），提起上訴，本院管轄之第二審合議
庭判決如下：
    主  文
上訴駁回
    事  實
一、曾明章於民國109年10月12日4時34分許，騎乘車號000-000 
    號機車，行經高雄市○鎮區○○○路00巷00號前，發現楊淑絨之
    夫所有供全家使用並已上鎖之捷安特腳踏車1輛(簡稱：Ａ腳
    踏車）停放於該處，無人看管。竟意圖為自己不法所有
　　，基於竊盜之故意，徒手竊取該腳踏車並置放在其所騎機車
    之後座，得手後隨即騎乘該機車離去。
二、案經高雄市政府警察局前鎮分局報告臺灣高雄地方檢察署檢
    察官偵查起訴，暨經原審改依簡易訴訟程序逕予判決。
    理  由
一、證據能力：
㈠、上訴人即被告曾明章（簡稱：被告）否認其警詢陳述，及被
    害人楊淑絨警訊陳述之證據能力，惟本判決並未引用被告及
    被害人楊淑絨之警詢陳述作為證據，核先敘明。
㈡、本案非供述證據部分，與本案均有關連性，亦無證據證明係
    實施刑事訴訟程序之公務員以不法方式所取得，依刑事訴訟
    法第158條之4反面解釋，當有證據能力；本院亦已於審理時
    依法踐行調查證據程序（簡上卷63至65頁），自得為本院判
    斷之依據。
二、訊據被告於本院審理時，坦承確於上開時地將Ａ腳踏車置於
　　其機車後座旋即騎乘機車離去，惟否認有竊盜犯行，辯稱：
　  因為Ａ腳踏車老舊，而且沒有上鎖及烙碼，我以為是人家不
　  要的，我才將該腳踏車載回我的倉庫。後來警察來找我時，
　  我倉庫內有10幾台腳踏車，警察有拍照給楊淑絨指認，我也
    有載1台腳踏車到警局讓楊淑絨指認，楊淑絨也說不是她的
    腳踏車；實際上楊淑絨也不能證明我在她家外面載走的腳踏
    車是她的等語。即以該車外觀老舊致其主觀上認為是廢棄物
　　，及楊淑絨指認後已稱不是她的腳踏車，足見該車非楊淑絨
    所有，而應該是別人不要的無主物置辯。
三、經查：
㈠、被告於上開時地將Ａ腳踏車置放在其所騎乘之機車後座，再騎
    乘機車離去等情，業經被告自承及被害人楊淑絨於本院審理
    時證述在卷，並有車輛詳細資料報表、監視器錄影光碟及擷
    取照片可佐。此部分事實，堪信為真實。
㈡、至於被告雖以前詞置辯，然Ａ腳踏車為楊淑絨之公公所有，公
    公過逝後，由楊淑絨之夫繼承及偶爾騎乘，平日放在住處外
    面。失竊時Ａ腳踏車後輪有上鎖，Ａ腳踏車旁之汽車及機車，
    分別為楊淑絨之夫及其女兒友人所有。因為以前放在該處之
    小孩腳踏車也曾經失竊，所以才在屋外的遮雨棚上裝設監視
    器。本次是楊淑絨發現Ａ腳踏車不見了，經其子調閱監視器
    發現有人偷走，楊淑絨才去報警，估計Ａ腳踏車約值新臺幣
    （下同）2千元等情，業經楊淑絨於本院審理時證述明確(詳
    簡上卷56至62頁）。即明確指證Ａ腳踏車確為其夫所有供全
    家使用，及該車失竊時後輪有上鎖。
㈢、酌以後輪上鎖之腳踏車，將難以車輪著地滾動之方式牽動車
    身及移位。而本院勘驗事發錄影畫面結果，Ａ腳踏車雖正常
    直立停放於地面，然被告靠近該車後，係以捧舉方式抬起全
    車（如附件編號4照片)，再轉身走回機車旁，將雙手所抬舉
    之Ａ腳踏車置於機車後座。而非以常人慣用之「先將腳踏車
    往後拖動，藉滾動車輪方式移動Ａ腳踏車」（詳簡上卷56頁
    勘驗筆錄）。則由被告費力捧舉車身移車之方式與過程，堪
    信證人楊淑絨所稱Ａ腳踏車失竊時後輪有上鎖等情，確為真
    實。
㈣、至於Ａ腳踏車雖非新車，但仍能騎乘（如前述），應具相當之
    經濟價值。而被告載走Ａ腳踏車時，該車係正常停放在汽車
    及機車中間，且該處為楊淑絨住處之遮雨棚正下方，並未堆
    置垃圾及廢棄物等情，有事發時之照片及事發前之google
　　照片可佐(詳附件編號1至5照片）。何況，被告搬取時該車
    之後輪已實際上鎖（如前述）。因此一般人應可輕易得知，
    置放於雨棚下方之Ａ腳踏車等物品，絕非遺棄物或廢棄物。
    被告所稱因Ａ車老舊，以為是人家不要的廢棄物等語，應係
    卸責之詞，無足採信。
㈤、又楊淑絨證稱略以：被告牽1台腳踏車到警局，警察叫我確認
    是不是那1台，我說不是等語（簡上卷60頁）。即被告刻意
    牽到警局讓被害人楊淑絨辨識之腳踏車（簡稱Ｂ車），並非
    被告實際載走之Ａ腳踏車。則論理上自不能因為Ｂ車並非楊淑
    絨所有，就逕認被告載走之Ａ腳踏車亦非楊淑絨所管領而為
    無主物。況且，被害人置於雨棚下之Ａ腳踏車遭被告擅自載
    走，事證極為明確。本院審理時被告仍不願陳明Ａ腳踏車目
    前在何處，及未能將該車交還被害人（簡上卷37、38頁
　　），實難排除該車已遭處分或分解之可能。因此實不能因為
    Ａ車迄未扣案及未在被告處起獲，就逕認Ａ車為無主物或非被
    害人楊淑絨之夫所有且為楊淑絨所管領。被告以楊淑絨於警
    局指認後已稱腳踏車不是她的等語置辯，顯為混淆卸責之詞
    ，於本件竊盜犯行成立與否，實無直接相涉。
㈥、綜上所述，本案事證明確，被告竊盜犯行堪予認定，應依法
    論科。
五、核被告所為，係犯刑法第320條第1項竊盜罪。
六、原審以被告罪證明確，並審酌被告漠視他人財物所有權竊取
    腳踏車1輛，與犯罪動機、目的、手段、犯後態度，暨被告
    之教育、工作、經濟、家庭狀況（涉隱私，詳卷）等一切情
    狀，量處被告拘役30日，及諭知如易科罰金以1000元折算1
    日。並敘明被告竊取之腳踏車為其犯罪所得，尚未扣案及發
    還被害人，依刑法第38條之1第1項前段規及第3項規定，宣
    告沒收及如於全部或一部不能沒收時或不宜執行沒收時，追
    徵其價額，認事用法核無不合，量刑亦屬允當。
七、被告上訴意旨，雖執前詞否認犯罪，請求為無罪判決。然被
    告所為該當刑法第320條第1項竊盜罪，已如前述。本案上訴
    指摘原審判決不當，求予撤銷改判，為無理由，應予駁回。
據上論斷，應依刑事訴訟法第455條之1第1項、第3項、第368條
，判決如主文。
本案經檢察官張志杰起訴，檢察官王啟明到庭執行職務。
中　　華　　民　　國　　111 　年　　5 　　月　  31　  日
                  刑事第十一庭  審判長法　官  莊珮吟  
　　　　　　　　　
　　　　　　　　                    　法  官  李貞瑩
　　　　　　　　　
　　　　　　　　　                    法  官  洪碩垣
以上正本證明與原本無異。
不得上訴。
中　　華　　民　　國　　111 　年　　5 　　月　　31　　日
                                      書記官  卓榮杰
中華民國刑法第320條第1項：
意圖為自己或第三人不法之所有，而竊取他人之動產者，為竊盜
罪，處五年以下有期徒刑、拘役或五十萬元以下罰金。